【裁判字號】    96,訴,1246
【裁判日期】    950612
【裁判案由】    違反槍砲彈藥刀械管制條例
【裁判全文】
臺灣高雄地方法院刑事判決              96年度訴字第1246號
公  訴  人  臺灣高雄地方法院檢察署檢察官
被      告  乙○○
上列被告因違反槍砲彈藥刀械管制條例案件，經檢察官提起公訴
（95年度偵字第31391 號），本院判決如下：
    主  文
乙○○未經許可，寄藏子彈，處有期徒刑伍月，併科罰金新臺幣
伍萬元，有期徒刑如易科罰金及罰金如易服勞役，均以新臺幣壹
仟元折算壹日。扣案之制式子彈壹顆、改造子彈貳顆，均沒收。
    事  實
一、乙○○明知未經許可，不得無故持有、寄藏子彈，竟於民國
    94年底或95年初之某日，受與其同住高雄市○○區○○路19
    1 號3 樓租屋處之雇主丁○○（未經檢察官偵查起訴）之委
    託，代為保管可擊發具殺傷力口徑5.56mm之制式子彈1 顆、
    直徑約8.6mm 之改造子彈3 顆及不具殺傷力之口徑5.56mm銅
    包衣彈頭23顆，並將之藏置在上開租屋之房間內；迨95年3
    月初某日，丁○○與乙○○搬離上址，另承租位於高雄市○
    ○區○○路307 號10樓之1 之房屋，乙○○復將上開子彈寄
    藏於上開文川路租屋之個人房間內；迄於同年10月1 日，乙
    ○○與丁○○再搬至高雄市○○區○○路323 號9 樓之租屋
    ，乙○○仍將上開子彈攜至該屋其房內藏放，未經許可而無
    故寄藏之。嗣於95年11月28日下午1 時20分許，為警持搜索
    票前往上開高雄市○○區○○路323 號9 樓之租屋處執行搜
    索，當場在乙○○房間內之塑膠置物箱中扣得上開子彈及彈
    頭，始悉前情。
二、案經高雄市政府警察局左營分局報告臺灣高雄地方法院檢察
    署檢察官偵查起訴。
    理  由
一、按「被告以外之人於審判外之言詞或書面陳述，除法律有規
    定者外，不得作為證據」；又「被告以外之人於檢察事務官
    、司法警察官或司法警察調查中所為之陳述，與審判中不符
    時，其先前之陳述具有較可信之特別情況，且為證明犯罪事
    實存否所必要者，得為證據」；另「被告以外之人於審判外
    之陳述，雖不符刑事訴訟法第159 條之1 至第159 條之4 之
    規定，而經當事人於審判程序同意作為證據，法院審酌該言
    詞陳述或書面陳述作成時之情況，認為適當者，亦得為證據
    」；再「當事人、代理人或辯護人於法院調查證據時，知有
    第159 條第1 項不得為證據之情形，而未於言詞辯論終結前
    聲明異議者，視為有前項之同意」，刑事訴訟法第159 條第
    1 項、第159 條之2 及第159 條之5 分別定有明文。經查本
    件內政部警政署刑事警察局出具之槍彈鑑定書，雖為被告以
    外之人於審判外之書面陳述，屬於傳聞證據，惟檢察官、被
    告業於審判程序中同意作為證據（見本院卷第58頁），本院
    審酌上開書面陳述作成時之證據取得過程並無瑕疵，且與待
    證事實具有關連性等情況，認為適當，應認依刑事訴訟法第
    159 條之5 之規定，得為證據，而有證據能力，合先敘明。
二、訊據被告乙○○對其未經許可寄藏上開具殺傷力之子彈之事
    實，於本院審理程序中已坦承不諱（見本院卷第61頁），核
    與證人即與被告、丁○○同住之丙○○於本院審理程序時具
    結證稱：被查獲的這些子彈不是被告的，應該是丁○○寄放
    在被告房間的，因為被告的房間可以放很多東西，丁○○怕
    其等是年輕人會把東西拿出去亂做事，所以就交給被告保管
    ，其與洪字凱在幫被告整理房間時有看到子彈，其係在剛滿
    20歲時，丁○○以其名義向銀行貸款，而其也在丁○○公司
    做事，辦理信用卡貸款之事項，丁○○並沒有發給薪水，但
    有供吃住，所以其與丁○○及被告住在一起，其共看過那些
    子彈3 次，第1 次是於95年6 月間在左營區○○路被告房間
    內看到的，第2 次是在文府路幫被告整理房間時看到的，在
    被查獲的前一天，丁○○跟被告在客廳講事情，被告有拿出
    子彈，丁○○叫被告收回去（見本院卷第55至57頁）、證人
    即現場搜索員警林裕詮到庭證稱當天係在被告房內的置物箱
    搜到子彈（見本院卷第50頁）等情均相符合。另扣案之子彈
    及彈頭經送內政部警政署刑事警察局鑑定後，認送鑑之口徑
    5.56mm子彈1 顆，係制式子彈，具殺傷力；另送鑑之直徑約
    8.6mm 金屬彈頭子彈3 顆，係土造子彈，採樣1 顆試射，可
    擊發，認具殺傷力；其餘彈頭23顆，認均係口徑5.56mm銅包
    衣彈頭，不具殺傷力等情，此有該局95年12月26日刑鑑字第
    0950188681號槍彈鑑定書1 份附卷可稽，此外復有上開子彈
    扣案可資佐證，故被告自白核與事實相符，
    本件事證明確，被告犯行堪以認定。
三、核被告所為，係犯槍砲彈藥刀械管制條例第12條第4 項未經
    許可寄藏子彈罪（檢察官原起訴意旨認係犯同條項之未經許
    可持有子彈罪，嗣經公訴檢察官更正所犯法條為未經許可寄
    藏子彈罪，附此敘明）。其未經許可而持有上開子彈行為，
    應為寄藏行為所吸收，不另論罪。又被告以1 寄藏行為，同
    時寄藏具有殺傷力之子彈4 顆，所侵害者為同一社會法益，
    係單純1 罪。按寄藏子彈罪為繼續犯，被告於其終止寄藏之
    前，犯罪行為仍在繼續實施中，其間刑法雖於95年7 月1 日
    公布施行後有所變更，但其行為既持續至新法施行以後，自
    無行為後法律變更之可言，仍應適用現行刑法規定論處。爰
    審酌被告明知非法寄藏子彈，對社會治安造成之隱藏危害甚
    大，為法律所嚴加取締，竟仍予以受寄代藏，其行為對社會
    安全威脅嚴重，且恣意破壞社會秩序，惡性非輕，本不宜從
    輕量刑，惟考量被告雖寄藏上開子彈，但尚未持以實際從事
    不法活動，且寄藏之具有殺傷力子彈僅有4 顆，數量尚屬非
    鉅，時間亦非極長，又犯罪後已坦承犯行，態度尚佳等一切
    情狀，量處如主文所示之刑，並斟酌其職業為臨時工、教育
    程度為高職畢業、家庭經濟狀況勉持等情狀（見警詢筆錄記
    載），各就有期徒刑及罰金部分，分別諭知如主文所示之易
    科罰金及易服勞役之折算標準。扣案口徑5.56mm制式子彈1
    顆及直徑約8.6mm 改造子彈2 顆（原為3 顆，業經試射1 顆
    ），送驗結果認均具有殺傷力，有上開槍彈鑑驗書在卷足憑
    ，屬違禁物，均應依刑法第38條第1 項第1 款規定宣告沒收
    。至內政部警政署刑事警察局鑑驗試射之改造子彈1 顆，已
    因試射而失其違禁物之性質，另扣得口徑5.56mm之彈頭23顆
    ，因不具殺傷力，均毋庸為沒收之宣告，併此敘明。
據上論斷，應依刑事訴訟法第299 條第1 項前段，槍砲彈藥刀械
管制條例第12條第4 項，刑法第11條前段、第41條第1 項前段、
第42條第3 項、第38條第1 項第1 款，判決如主文。
本案經檢察官甲○○到庭執行職務
中    華    民    國    95    年    6     月    12    日
                    刑事第十四庭
                           審判長法  官  蔡  廣  昇
                                 法  官  林  瑋  桓
                                 法  官  謝  雨  真
以上正本證明與原本無異。
如不服本判決，應於判決送達後10日內，向本院提出上訴狀。
中    華    民    國    96    年    6     月    12    日
                                 書記官  林  佳  慧
附錄本案論罪科刑法條：
槍砲彈藥刀械管制條例第12條第4項
未經許可，持有、寄藏或意圖販賣而陳列子彈者，處5 年以下有
期徒刑，併科新台幣300 萬元以下罰金。


司法院資訊處製作；財團法人民間司法改革基金會備份。
